臺灣高等法院高雄分院民事裁定
111年度抗字第259號
抗  告  人  林千又  



相  對  人  萬通票券金融股份有限公司高雄分公司

法定代理人  林華民  
上列當事人間聲請停止執行事件，抗告人對於民國111年8月2日
臺灣高雄地方法院111年度聲字第123號所為裁定提起抗告，本院
裁定如下：
    主  文
抗告駁回。
抗告程序費用由抗告人負擔。
    理  由
一、聲請及抗告意旨略以：相對人持臺灣彰化地方法院（下稱彰
    化地院）96年度執字第3665號債權憑證（下稱系爭債權憑證
    ）對聲請人強制執行，經臺灣高雄地方法院（下稱高雄地院
    ）以111年度司執字第58616號強制執行事件受理（下稱系爭
    執行事件），執行名義內容為「債務人應連帶給付相對人新
    臺幣（下同）2,000萬元，及自民國86年7月22日起至清償日
    止，按年息7.45%計算之利息，並自86年7月22日起至清償日
    止，逾期在6個月以內者，按上開利率10%，逾期在6個月以
    上者，按上開利率20%計算之違約金」（下稱系爭債權）。
    依繼續執行記錄表記載，相對人於105年11月9日向彰化地院
    聲請強制執行，105年11月11日執行無結果終結，110年9月9
    日向高雄地院聲請強制執行後隨即撤回聲請，時效視為不中
    斷，嗣其於110年12月20日再次聲請執行，距105年11月11日
    執行終結已超過5年，故系爭債權憑證所載自86年7月22日至
    105年12月20日止，按年息7.45%計算之利息請求權已罹於5
    年時效。原法院雖以系爭債權計至執行前1日即111年6月12
    日之債權總額，扣除此段期間利息28,928,798元，仍逾相對
    人得聲請扣押款351,030,60元，認無停止執行必要而裁定駁
    回抗告人之聲請，然抗告人已於所提債務人異議之訴事件，
    追加聲明請求確認系爭債權憑證所載「自86年7月22日起至1
    11年6月12日止，按年息7.45%計算之利息債權請求權不存在
    」，該期間利息為37,090,795元，相對人本次執行債權金額
    64,433,841元扣除37,090,795元，其得請求金額僅餘27,343
    ,046元，低於相對人聲請扣押款35,103,060元，自有停止執
    行之必要，爰提起抗告，請求廢棄原裁定，並准抗告人供擔
    保後，就自86年7月22日起至111年6月12日止之利息部分停
    止執行。
二、相對人則以：抗告人於原審聲請停止執行時所提代理人之委
    任狀，有無送請我國駐外單位認證不明。又系爭債權之本金
    、利息同屬一體，利息係從權利以本金權利之存在為前提，
    故86年7月22日至111年6月12日之利息請求權並未消滅，縱
    認本件利息請求消滅時效為5年，相對人前次執行為110年12
    月20日，仍可請求105年12月20日至111年6月12日之利息8,1
    64,384元，加計本金20,000,000元、86年7月22日至87年1月
    21日按年息0.745%計算之違約金75,112元、87年1月22日至1
    11年6月12日按年息1.49％計算之違約金7,272,833元，合計3
    5,512,329元，高於扣押金額35,103,060元。本件應無不停
    止執行抗告人將來有難以回復執行前之狀態，且如停止執行
    債權人則無法迅速實現滿足債權，抗告人聲請停止執行並無
    理由等語，資為抗辯。並聲明：抗告駁回。
三、按強制執行法第18條第1項規定強制執行程序開始後，除法
    律另有規定外，不停止執行。明示以不停止執行為原則。同
    條第2項所以例外規定得停止執行，係因回復原狀等訴訟，
    如果勝訴確定，債務人或第三人之物已遭執行無法回復，為
    避免債務人或第三人發生難以回復之損害，必於認有必要時
    ，始得裁定停止執行。如無停止執行必要，僅因債務人或第
    三人憑一己之意思，即可達到停止執行之目的，不僅與該條
    所定原則上不停止執行之立法意旨有違，且無法防止債務人
    或第三人濫行訴訟以拖延執行，致害及債權人權益。所謂必
    要情形，由法院依職權裁量定之，法院為此決定時，應審究
    債務人所提回復原狀或異議之訴等訴訟是否顯無理由，以及
    如不停止執行，將來是否難於回復執行前之狀態，倘予停止
    執行，是否無法防止債務人濫行訴訟以拖延執行，致債權人
    之權利無法迅速實現等各種情形予以斟酌，以資平衡兼顧債
    務人及債權人雙方之利益。於債務人聲明願供擔保時，亦然
    。非謂債務人以提起強制執行法第18條第2項所列程序為由
    且聲明願供擔保而聲請停止強制執行程序時，法院須一律予
    以准許。
四、經查：　　　　
　㈠相對人執系爭債權憑證聲請執行抗告人名下高雄市○○區○○段○
    ○段0000○號建物（門牌號碼高雄市○○區○○路00號底一層之1
    ，權利範圍全部）之拆遷補償款，經本件執行法院核發扣押
    命令，高雄市政府接獲扣押命令後函覆執行法院稱前開建物
    應領建物救濟金共35,103,060元，嗣公告期滿無人提出異議
    即依來函扣押等語，有高雄市政府111年7月25日高市府地發
    字第11103528500號函可參（見執行卷第53頁），抗告人以
    前揭理由提起債務人異議之訴，經高雄地院以111年度審重
    訴字第149號民事事件受理，其並已完足繳納第一審裁判費
    ，補正委任訴訟代理人之駐外單位認證文件等情，經本院調
    取前開債務人異議之訴、強制執行事件卷宗核閱無誤。
　㈡抗告人提起債務人異議之訴，原起訴聲明請求確認「自86年7
    月22日至105年12月20日止，按年息7.45%計算之利息請求權
    」不存在，及撤銷此部分之執行程序，並於原法院聲請就此
    部分利息停止執行，然系爭債權包含本金、利息及違約金，
    倘計算至聲請執行前一日即111年6月12日之債權額，合計64
    ,433,841元（計算式見原審卷第8頁），縱扣除自86年7月22
    日至105年12月20日之利息28,928,798元（計算式見原審卷
    第7頁），相對人仍得請求給付35,505,043元（64,433,841
    元－28,928,798元），逾相對人聲請扣押之建物救濟金35,10
    3,060元，換言之，本件縱令先不計利息而為執行，亦不影
    響結果，自無停止執行之必要，原法院因而裁定駁回抗告人
    之聲請，核無不合。
　㈢抗告人於111年8月8日收受原裁定後，旋即於111年8月15日於
    前開債務人異議之訴，將請求確認利息請求權不存在及撤銷
    強制執行程序之範圍，自「86年7月22日至105年12月20日止
    」擴張為「自86年7月22日至111年6月12日止」，然觀諸其
    所提民事起訴增補訴訟標的金額聲明狀之內容（見高雄地院
    111年度審重訴字第149號卷第59至61頁），與起訴時所執理
    由相同，仍係主張相對人於110年12月20日聲請強制執行時
    ，距前次105年11月11日執行終結超過5年，致利息請求權罹
    於時效，然此縱有理由，至多僅能認定超逾110年12月20日
    聲請日前5年即105年12月20日前之利息請求權罹於時效，其
    執此主張105年12月21日至111年6月12日之利息請求權因罹
    於時效而消滅，顯無理由。又本件強制執行標的為金錢，與
    拆屋還地等強制執行性質迥異，此部分如繼續執行，應無難
    以回復執行前狀態之情事，倘停止執行，恐拖延執行致相對
    人之權利無法迅速實現。況債務人如對於執行處所作分配表
    所載各債權人之債權或分配金額有不同意者，除在法定期間
    內提起分配表異議之訴外，就該有爭執之債權先前已提起其
    他訴訟（如確認債權不存在等），經證明者，該爭執債權應
    受分配之金額，應行提存，此參見強制執行法第39、41條規
    定自明，自無抗告人所指有難以求償之情。是以，就抗告人
    擴張聲明請求就105年12月21日至111年6月12日之利息部分
    停止執行，亦無必要。
五、綜上所述，抗告人聲請就系爭債權憑證所載自86年7月22日
    至111年6月12日止之利息部分停止執行，並無必要，不應准
    許。抗告意旨執前詞指摘原裁定不當，求予廢棄，為無理由
    ，應予駁回，爰裁定如主文。
中　　華　　民　　國　　111 　年　　10　　月　　6 　　日
                            民事第三庭    
                                審判長法  官  許明進
                                      法  官  張維君
                                      法  官  周佳佩
以上正本證明與原本無異。
如不服本裁定應於送達後10日內向本院提出再抗告狀（並按他造
當事人之人數附繕本），並繳納再抗告費新臺幣1,000 元。
再為抗告僅得以適用法規顯有錯誤為理由，並應委任律師為代理
人。如委任律師提起抗告者，應一併繳納抗告費。
中　　華　　民　　國　　111 　年　　10　　月　　6 　　日
                                      書記官  戴志穎
附註：
抗告人之配偶、三親等內之血親、二親等內之姻親，或抗告人為
法人、中央或地方機關時，其所屬專任人員具有律師資格並經法
院認適當者，亦得為第三審代理人。
抗告人或其法定代理人具有律師資格者及前項情形，應於提起抗
告或委任時釋明之。